臺灣桃園地方法院民事判決　　　　　　　 94年度訴字第910號
原　　　告　丙○○
被　　　告　乙○○
　　　　　　鍵鈦有限公司
法定代理人　丁○○
共　　　同
訴訟代理人　甲○○
上列當事人間因過失傷害案件，原告提起刑事附帶民事訴訟，請
求損害賠償，經本院刑事庭移送前來，本院於民國94年8 月30日
言詞辯論終結，判決如下：
    主  文
被告乙○○應給付原告新臺幣貳拾柒萬玖仟貳佰參拾肆元及自民
國九十四年七月二十二日起至清償日止，按週年利率百分之五計
算之利息。
原告其餘之訴駁回。
訴訟費用由被告乙○○負擔十分之四，餘由原告負擔。
本判決原告勝訴部分得假執行。
原告其餘假執行之聲請駁回。
    事  實
甲、原告方面：
一、聲明：
（一）被告應連帶給付原告新臺幣（下同）636,096 元，及自起
      訴狀繕本送達翌日起至清償日止，按年息5%計算之利息。
（二）訴訟費用由被告負擔。
（三）原告願供擔保，請准宣告假執行。
二、陳述：
（一）被告乙○○於民國93年6 月30日上午7 時55分許，駕駛車
      牌號碼L7–7552號自用小客車沿桃園縣八德市○○路621
      巷，由南往北駛至同市○○路649 巷與621 巷路口，原應
      注意車輛行駛至無號誌且未劃分幹、支線之交岔路口，如
      同為直行車，左方車應暫停讓右方車先行，而當時天候晴
      ，日間自然光線，路面狀況良好，並無明顯影響視距之障
      礙物，客觀上無不能注意之情事，竟疏未注意，貿然直行
      ，適原告騎乘車牌號碼BIL －737 號重型機車，沿同市○
      ○路649 巷往573 巷方向行駛，途經上開交岔路口，被告
      乙○○所駕車輛右側車頭與原告騎乘之機車於路口發生碰
      撞，原告頓時人車倒地，受有左側脛、腓骨開放性骨折之
      傷害。
（二）系爭小客車為被告鍵鈦有限公司（下稱鍵鈦公司）所有，
      且被告乙○○為被告鍵鈦公司之員工，而受僱人因執行職
      務不法侵害他人之權利者，由僱用人與行為人連帶負損害
      賠償責任。是以原告依民法第184 條、第188 條、第193
      條、第195 條之規定，自得請求被告連帶賠償原告下列損
      害：
      (1)醫療費用部分：急救費：原告於本件車禍後即至財團
        法人天主教聖保祿修女會醫院（下稱聖保祿醫院）急診
        ，再由救護車送至財團法人振興復健醫學中心（下稱振
        興醫院）急診，共計支出3,370 元。住院及手術醫療
        費用：原告於93年6 月30日自同年7 月5 日住院、開刀
        裝入鋼釘，計支出5,696 元。回診醫療費用：原告分
        別於93年7 月14日、同年8 月11日、同年9 月8 日回診
        振興醫院3 次，計支出3,402 元。預估第二次開刀及
        住院費用：開刀將鋼釘拆除，並打上石膏，預計須支出
        8,000 元。預估回診醫療費用：以每月複診需1,128
        元計算，須9 個月，預計支出10,152元。
      (2)交通費用部分：原告分別於93年7 月5 日、同年月14
        日、同年8 月11日、同年9 月8 日往返振興醫院共計7
        次，每次150 元，計支出1,050 元。預計往返振興醫
        院計程車費共18次，以每次150 元計算，預計須再支出
        2,700 元。
      (3)看護費用部分：原告於93年6 月30日自同年7 月5 日
        住院期間共6 天，以每日看護費用2,000 元計算，計支
        出12,000元。預計第二次開刀期間住院4 天，以一日
        2,000 元計算，預計支出8,000 元。
      (4)工作損失部分：原告原任職於訴外人慧捷顧問股份有限
        公司、尼爾森行銷研究顧問股份有限公司、顛覆二仟市
        調公司、觀點企業管理顧問公司等4 家公司擔任市場調
        查員及北投國軍醫院兼差擔任計時牙醫助理之工作，每
        日工資1,490 元，受傷醫療期間計365 日無法工作，工
        資損失則僅請求543,676 元。
      (5)精神慰撫金部分：原告家中之生計皆賴原告負擔，而原
        告工作係以走路或站立為主，因本件車禍致原告無法工
        作，無法工作期間須兼負擔醫療費用，使原告僅得靠信
        用卡借貸渡日，身心俱疲，爰請求精神賠償38,050元。
（三）綜上，爰訴請判決如聲明所示。
三、證據：提出桃園縣政府警察局道路交通事故當事人登記聯單
    1 紙、振興醫院診斷證明書1 紙、聖保祿醫院醫療費用收據
    2 紙、聖保祿醫院全民健康保險轉診單1 紙、忠孝救護車有
    限公司派車單1 紙、振興醫院收據7 紙、看護費收據1 紙、
    計程車專用收據7 紙、裕民機車行收據1 紙、92年度綜合所
    得稅結算申報所得資料參考清單1 紙、92年度綜合所得稅網
    際網路結算申報系統收執聯1 紙、原告身分證正反面各1 紙
    、原告父母之身心障礙手冊各1 紙、被告鍵鈦公司之公司基
    本資料查詢1 紙、桃園縣政府營利事業登記公示詳細資料1
    紙、桃園縣政府營利事業登記證2 紙（均為影本）被告乙○
    ○之戶籍謄本1 紙。
乙、被告方面：
一、聲明：駁回原告之訴。
二、陳述：
（一）被告乙○○於本件車禍發生時仍為被告鍵鈦公司之法定代
      理人，系爭小客車亦確屬被告鍵鈦公司所有，惟被告乙○
      ○並非於執行職務時發生本件車禍，而係送小孩到娘家正
      要到被告鍵鈦公司上班之途中發生本件車禍。
（二）被告鍵鈦公司原係由被告乙○○所經營，經營初期勉強維
      持，並於91年時向訴外人花蓮區中小企業銀行股份有限公
      司借款150 萬元後，又向被告乙○○之妻舅即被告鍵鈦公
      司之現在法定代理人丁○○借款償還上開銀行貸款。惟於
      93年間被告乙○○因為其兄長擔保而負債5,000 多萬元，
      故將被告鍵鈦公司轉讓予訴外人丁○○抵債，被告乙○○
      已於94年7 月間另謀他職。
（三）被告對原告主張之醫療費用、看護費用部分，只要有單據
      者皆無意見，惟應扣除健保支出之部分。對原告主張往返
      醫院之交通費用3,750 元、精神慰撫金38,050元部分亦無
      意見。又被告願以原告報稅資料所示之薪資計算原告不能
      工作之損失，惟不能工作之期間應只有半年。另原告依刑
      事判決所示亦屬與有過失。為此，請為判決如答辯聲明所
      示。
丙、本院依職權函詢兩造之所得資料及財產歸戶清冊，有財政部
    臺北市國稅局北投稽徵所94年7 月25日財北國稅北投綜所二
    字第0940006805號函1 紙及原告92年、93年所得資料2 紙及
    財產歸屬資料清單1 紙及財政部臺灣省北區國稅局桃園縣分
    局94年7 月21日北區國稅桃縣二字第0941018977號函、94年
    8 月8 日北區國稅桃縣一字第0941020670號函各1 紙、被告
    乙○○92年、93年所得資料2 紙、財產屬資料清單1 紙、被
    告鍵鈦公司92年度營利事業所得稅結算申報資料5 紙附卷。
    並調閱本院93年桃交簡字第2098號過失傷害案卷。另函詢振
    興醫院原告於93年6 月30日至同年7 月5 日出院後不能工作
    之期間、治療期間是否須請看護及其期間、支出之醫療費用
    、拔除鋼釘之醫療費用等事項，有振興醫院94年8 月9 日94
    振醫字第0000000872號函1 紙及病患住院費用明細表1 紙附
    卷。並函調系爭小客車登記資料，有交通部公路總局新竹區
    監理所桃園監理站94年8 月16日竹監桃字第0940019163號函
    1 紙及汽車新領照登記書1 紙、汽（機）車過戶登記書2 紙
    在卷。及函調被告鍵鈦公司歷次變更登記事項卡，有經濟部
    中部辦公室94年8 月8 日經中三字第09430934490 號函1 紙
    及公司變更登記表1 份在卷。
    理  由
壹、程序方面：按訴狀送達後，原告不得將原訴變更或追加他訴
    。但請求之基礎事實同一者、擴張或減縮應受判決事項之聲
    明者，不在此限，民事訴訟法第255 條第1 項但書第2 款、
    第3 款分別定有明文。經查，本件原告起訴時被告初僅列乙
    ○○1 人，嗣於訴狀送達被告後，始追加被告鍵鈦公司，惟
    其所據之基礎侵權行為事實同一。又本件原告起訴時，其聲
    明中就慰撫金之部分，初僅請求被告乙○○應賠償3 萬元，
    嗣於訴狀繕本送達被告後，原告不變更其訴訟標的而於94年
    7 月26日以民事追加被告狀提出於本院，擴張其聲明中精神
    慰撫金之金額為38,050元。核原告所為上開訴之追加及變更
    ，均符上揭法律之規定，自應准許。
貳、實體方面：
一、本件原告起訴主張，被告乙○○於93年6 月30日上午7 時55
    分許，駕駛車牌號碼L7–7552號自用小客車，行駛至桃園縣
    八德市○○路649 巷與621 巷路口時，應注意而未注意應讓
    原告騎乘之車牌號碼BIL －737 號重型機車先行，而與原告
    所騎乘之機車發生碰撞，致原告倒地受有左側脛腓骨開放性
    骨折之傷害，且原告因此車禍受有支出醫療費用、就醫交通
    費用、看護費用之損害、不能工作之損失、精神上之損害共
    計636,096 元。又系爭小客車為被告鍵鈦公司所有，且被告
    乙○○為被告鍵鈦公司之員工，原告自得依民法第184 條、
    第188 條、第193 條、第195 條之規定，請求被告連帶賠償
    原告上開損害。爰訴請判決如聲明所示等語。
二、被告則以：被告乙○○並非於執行職務時發生本件車禍，而
    原告所主張之醫療費用應扣除健保支出部分，另原告之薪資
    應以報稅資料所示為準，且不能工作之期間應只有半年，原
    告並屬與有過失等語，資為抗辯。
三、原告所主張被告乙○○有過失致生本件車禍，並致原告受有
    上開傷害之事實，為被告所不否認，並有桃園縣政府警察局
    道路交通事故當事人登記聯單1 紙、振興醫院診斷證明書1
    紙（見本院94桃交附字第1 號卷第6 頁，下稱附民卷）附卷
    可稽。另經本院依職權調本院93年度桃交簡字第2098號刑事
    卷宗查核所附之道路交通事故調查報告表（一）、（二）、
    道路交通事故現場圖、事故現場照片6 張（見臺灣桃園地方
    法院檢察署93年度偵字第13824 號卷第8 至13頁），被告乙
    ○○確於上開時、地駕駛上述自用小客車，因未暫停讓右方
    之原告所騎乘之機車先行而發生本件車禍無誤。而按車輛行
    至無號誌或號誌故障而無交通警察指揮之交岔路口，支線道
    車應暫停讓幹線道車先行。未劃分幹、支線或同為幹線道或
    支線道者，轉彎車應暫停讓直行車先行；如同為直行車或轉
    彎車者，左方車應暫停讓右方車先行，道路交通安全規則第
    102 條第1 項第2 款定有明文。被告乙○○為領有普通小型
    車駕駛執照之人，有其駕駛執照1 紙附於上開偵查卷內可稽
    （見第16頁），其駕駛汽車自當知悉上開交通安全規則，並
    應注意及之，而本件車禍當時天候為晴，有日間自然光線，
    且路面狀況良好，並無明顯影響視距之障礙物，有上開偵查
    卷內之資料可稽，則客觀上自無不能注意之情事，乃被告乙
    ○○仍疏未注意貿然直行，其就本件車禍之發生屬有過失乙
    節，已甚為明確。另本件車禍經上開刑案偵查之檢察官送請
    鑑定，亦認被告乙○○駕駛自小客車未讓右方車（即原告所
    騎乘之機車）先行為肇事主因等語，有臺灣省桃園縣區車輛
    行車事故鑑定委員會桃鑑字第931105號鑑定意見書1 份在上
    開偵查卷內可佐（見第27、28頁），故原告此部分之主張，
    已堪信為真實。
四、按因故意或過失，不法侵害他人之權利者，負損害賠償責任
    ，民法第184 條第1 項前段定有明文。本件被告乙○○既有
    上開過失行為而致原告受有上揭傷害，自屬因過失而侵害原
    告權利，且其行為不法，與原告所受傷害結果，衡諸經驗法
    則，其間有相當因果關係，亦無疑義，則揆諸上揭法律規定
    ，原告主張被告乙○○應對其負損害賠償責任，自屬有據。
五、再按受僱人因執行職務，不法侵害他人之權利者，由僱用人
    與行為人連帶負損害賠償責任，民法第188 條第1 項前段固
    亦定有明文。惟查，被告乙○○於本件車禍當時係被告鍵鈦
    公司之負責人而非受僱人，此觀被告鍵鈦公司結算申報92年
    度營利事業所得稅時，其負責人仍為被告乙○○，有財政部
    臺灣省北區國稅局桃園縣分局94 年8月8 日北區國稅桃縣一
    字第0941020670號函所附之被告鍵鈦公司92年度營利事業所
    得稅結算申報書在卷可按（見本院卷第75頁）；及被告鍵鈦
    公司係於94年5 月20日始將代表人即董事變更為丁○○，有
    經濟部中部辦公室94年8 月8 日經中三字第09430934490 號
    函所附被告鍵鈦公司之變更登記表1 份在卷可稽（見本院卷
    第85頁），即可得而知。況被告乙○○於本件車禍當時係正
    往被告鍵鈦公司處上班途中，雖其所駕駛之前開車輛之登記
    車主名義為鍵鈦公司，有交通部公路總局新竹區監理所桃園
    監理站94年8 月16日竹監桃字第0940019163號函所附汽車新
    領照登記書1 紙、汽（機）車過戶登記書2 紙在卷足憑（見
    本院卷第70至72頁），惟被告乙○○既在上班途中，自非正
    在執行職務當中，否則所有之受僱人自行上班途中若發生交
    通事故，均須課其僱用人連帶賠償之責，顯有過於擴張僱用
    人侵權責任之虞，顯非上開法律規範意旨所在，是原告主張
    被告鍵鈦公司應依上開法律規定，與被告乙○○連帶負損害
    賠償責任之部分，即無足採。
六、再按損害賠償，除法律另有規定或契約另有訂定外，應以填
    補債權人所受損害及所失利益為限；不法侵害他人之身體或
    健康者，對於被害人因此喪失或減少勞動能力或增加生活上
    之需要時，應負損害賠償責任；不法侵害他人之身體、健康
    、名譽、自由、信用、隱私、貞操，或不法侵害其他人格法
    益而情節重大者，被害人雖非財產上之損害，亦得請求賠償
    相當之金額。其名譽被侵害者，並得請求回復名譽之適當處
    分，民法第216 條第1 項、第193 條第1項 、第195 條第1
    項各定有明文。本件被告乙○○既應對原告負損害賠償責任
    ，則原告依上開法律規定，請求被告乙○○賠償其因本件車
    禍所受之各項損失，尚屬於法有據。
七、本件其次所應審究者，乃為原告所主張之各項損害金額是否
    可採？爰分項論述如下：
（一）已支出之醫療費用部分：此部分原告主張其支出急診費用
      3,370 元、住院及手術醫療費用5,696 元、回診醫療費用
      3,402 元之事實，固據提出聖保祿醫院醫療費用收據2 紙
      （見附民卷第7 之1 頁、第7 之2 頁）、振興醫院收據7
      紙（見本院卷第9 至12頁）為證，惟被告乙○○則抗辯稱
      此部分之費用須扣除全民健保所代為支付之金額等語。而
      按94年5 月18日修正前全民健康保險法第82條規定，保險
      對象因汽車交通事故，經本保險提供醫療給付者，本保險
      之保險人得向強制汽車責任保險之保險人代位請求該項給
      付。又94年2 月5 日修正前強制汽車責任保險法第30條並
      規定，保險人依本法規定給付之保險金，視為加害人或被
      保險人之損害賠償金額之一部；加害人或被保險人受賠償
      請求時得扣除之。是加害人或強制汽車責任保險之被保險
      人於該範圍內之損害賠償責任即因而解免，全民健康保險
      被保險人於該範圍內，對於加害人之損害賠償請求權亦因
      之而喪失（最高法院92年度台上字第235 號裁判意旨參照
      ）。故原告所支出之醫療費用中，經全民健康保險所提供
      之醫療給付，依上開說明，尚不得向被告乙○○請求之，
      則被告乙○○此部分之抗辯，尚屬可採。經核原告所支出
      之急診費用中，聖保祿醫院之收據部分均為自費支出（含
      部分負擔，下同），金額合計為480 元，振興醫院之急診
      費用收據亦有2 紙（見附民卷第10頁上方、第12頁），金
      額自費支出者合計為827 元（413 ＋414）； 而原告所自
      費支出之住院費用中金額則為5,696 元，另健保給付之金
      額為43,800元，有振興醫院94年8 月9 日94振醫字第872
      號函所附之病患住院費用明細表1 紙可稽（見本院卷第65
      頁）；又原告所支出之門診費用中，依其所提出之振興醫
      院收據3 紙所示（見附民卷第9 頁下方、第11頁，另第9
      頁上方93年7 月5 日之門診收據自費金額30元，原告則未
      為主張），自費之金額則合計為3,402 元（30＋1128＋
      1446＋828）， 是此部分原告之損失金額，扣除健保代為
      支付之部分，應為10,405元（計算式：480 ＋827 ＋5696
      ＋3402＝10405）， 是原告所主張其已支出之醫療費用金
      額，即在此範圍內始為可採。
（二）預計支出之醫療費用部分：此部分原告固主張其預估第二
      次開刀及住院費用須支出8,000 元、預估回診醫療費用則
      須支出10,152元之事實，惟被告乙○○抗辯稱原告須提出
      單據證明等語。經本院函詢振興醫院，該醫院仍未能就原
      告日後拔除鋼釘之手術預估費用為明確答覆（本院詢函見
      本院卷第27頁，振興醫院回函見本院卷第64頁）。是原告
      此部分主張之金額是否有理由，即陷於不明之狀態。惟按
      當事人已證明受有損害而不能證明其數額或證明顯有重大
      困難者，法院應審酌一切情況，依所得心證定其數額。民
      事訴訟法第222 條第2 項定有明文。本件原告手術確有在
      骨折處裝設鋼釘，且該鋼釘須存在1 至1 年半左右之時間
      ，有振興醫院94年8 月9 日94振醫字第872 號函之說明在
      卷可按（見本院卷第64頁），則原告日後自有再加手術之
      必要，此復為被告所不爭執，而原告雖不能證明此日後手
      術之支出金額，惟本院依上開民事訴訟法之規定，尚非不
      得審酌一切情況定其金額。是本院審酌原告所受傷害之內
      容、醫療經過、其日後手術所須再加支出者，應不致於達
      本件受傷後急診、醫療、手術、住院等費用之總額等一切
      情事，認原告此部分之主張，應以5,000 元為可採。其逾
      此金額之主張，尚屬無據。
（三）交通費用部分：原告此部分主張已支出及須支出就醫之交
      通費用3,750 元之事實，有計程車專用收據7 紙在卷可按
      （見附民卷第14、15頁），並為被告所不爭執（見本院卷
      第93頁本院94年8 月30日言詞辯論筆錄），是此部分原告
      之主張，即堪認定。
（四）看護費用部分：此部分原告主張其自93年6 月30日至同年
      7 月5 日住院期間共6 天，每日支出看護費用2,000 元，
      合計12,000元；另預計第二次開刀期間住院4 天，預計支
      出8,000 元之事實，業據提出看護費用12,000 元之收據1
      紙為證（見附民卷第13頁），被告乙○○就有單據之部分
      不爭執（見本院卷第92頁本院94年8 月30日言詞辯論筆錄
      ），則該部分即足採信；另就預計支出之部分，本院審酌
      原告既有再加手術之必要，則在住院期間，自與第一次手
      術同，有請看護之必要，且原告主張之看護日數，復未違
      一般類此手術之常情，是原告預計須再支出8,000 元之部
      分，自亦同堪採信。則原告此部分主張之金額20,000元，
      均屬可取。
（五）不能工作損失收入之部分：原告主張其原任職於訴外人慧
      捷顧問股份有限公司、尼爾森行銷研究顧問股份有限公司
      、顛覆二仟市調公司、觀點企業管理顧問公司等4 家公司
      擔任市場調查員及北投國軍醫院兼差擔任計時牙醫助理之
      工作，每日工資有1,490 元，受傷醫療期間計365 日無法
      工作，故工資損失之部分得請求543,676 元之事實，業據
      提出92年度綜合所得稅結算申報所得資料參考清單、92年
      度綜合所得稅網際網路結算申報系統收執聯各1 紙為證（
      見附民卷第16、17頁），被告乙○○則抗辯稱原告之薪資
      應以報稅資料為準，其不能工作之期間僅有半年等語。經
      查，原告於92年度任職上開公司及其該年之薪資收入確有
      543,676 元之事實，除有原告所提上開證物可證外，並經
      本院函詢無誤，有財政部臺北市國稅局北投稽徵所94年7
      月25日財北國稅北投綜所二字第0940006805號函所附原告
      92年度綜合所得稅各類所得資料清單1 紙可稽（見本院卷
      第58頁），堪以認定。雖原告於93年之收入僅有133,090
      元，亦有其93年度綜合所得稅各類所得資料清單1 紙在卷
      可憑（見本院卷第59頁），惟原告係於93年6 月30日即因
      本件車禍受有上開傷害，且其職務既係擔任市場調查員，
      自有長時間走動及站立之必要，則其受傷後收入大不如前
      ，尚屬合理，從而，衡量原告之可能收入，自應以其受傷
      前之收入為準，故本院認原告以92年度其所得計算薪資損
      失，應屬可採，亦即原告不能工作之損失，全年應有54萬
      3,676 元無誤。再就原告不能工作之期間而言，依振興醫
      院前開覆函（本院卷第64頁）之說明，原告手術後尚須休
      養1 至2 個月，本院再衡以原告上開工作性質，於休養後
      尚難認即得立即投入相同職場，故其不能工作之期間應逾
      休養期間，再參酌原告受傷內容、手術後門診時間及次數
      、原告為58年10月12日生，有其身分證影本在卷可按（見
      附民卷第18頁），於本件車禍受傷時年紀為34歲等一切情
      事，認原告不能工作之期間應以被告所自認之6 個月為合
      理。基上所述，原告因本件車禍受傷後不能工作之薪資損
      失應為271,838 元（計算式：543676×1/2 ＝271838），
      是其逾此範圍之主張，即不可取。
（六）精神慰撫金部分：此部分原告請求38,050元。本院審酌本
      件車禍發生之經過、被告乙○○所違反規定事項之情節輕
      重、原告所受傷害之內容、醫療情形等足致產生之身體痛
      苦，並原告於車禍時年紀為34歲，被告則為58年3 月22日
      生，於本件車禍時年紀為35歲，有被告戶籍謄本1 紙在卷
      可按（見本院卷第24頁），另原告學歷為高中畢業，有前
      述之工作經歷，被告則為大學畢業，曾在訴外人龍傑公司
      擔任會計工作及在訴外人佑岱興業股份有限公司工作，嗣
      經營被告鍵鈦公司，惟因經營不善而將被告鍵鈦公司之股
      份轉讓予訴外人丁○○，此各有兩造所提出而互不爭執之
      說明狀2 紙在卷足憑（見本院卷第23、49頁）。此外，被
      告乙○○名下之財產有坐落桃園縣大溪鎮，面積98平方公
      尺之田地1 筆、投資佑岱興業有限公司240 萬元，92年度
      之所得有240,004 元，93年度之所得則有248,323 元，有
      財政部臺灣省北區國稅局桃園縣分局94年7 月21日北區國
      稅桃縣二字第0941018977號函附被告乙○○之92年度、93
      年度綜合所得稅各類所得資料清單2 紙、財產歸屬資料清
      單1 紙在卷可按（見本院卷第51至53頁）；而原告92年度
      、93年度之所得則如前所述，另其名下財產有臺北縣淡水
      鎮之房屋一間及所坐落之土地，亦有前述臺北市國稅局北
      投稽徵所函所附之財產資料清單1 紙附卷可稽（見本院卷
      第57頁）等一切情事，認原告所請求之慰撫金金額，並未
      過當，此金額復為被告所不爭執（見本院卷93頁，本院94
      年8月30日言詞辯論筆錄），應屬可採。
（七）準上所陳，原告因本件車禍受傷所受損失之金額，即應為
      349,043 元（計算式：10405 ＋5000＋3750＋20000 ＋
      271838＋38050 ＝349043）。
八、再按損害之發生或擴大，被害人與有過失者，法院得減輕賠
    償金額，或免除之，民法第217 條第1 項定有明文。且此項
    規定之目的，在謀求加害人與被害人間之公平，故在裁判上
    法院得以職權減輕或免除之，最高法院85年台上字第1756號
    判例意旨足資參照。經查，依上開刑事偵查卷內所附之現場
    照片及道路交通事故調查報告表（一）、（二）、道路交通
    事故現場圖所示，原告所行進之和平路649 巷道寬僅3.7 公
    尺，被告乙○○所行進之巷道則寬約4.3 公尺，且均無號誌
    及幹、支道之標誌，是屬不能區分何者為幹、支道之行車，
    且巷道兩邊均蓋有房屋，則兩造行車至該路口，依前所述，
    屬左方車之被告乙○○固應依道路交通安全規則第102 條第
    1 項第2 款之規定，先行暫停讓屬右方車之原告先行，惟原
    告依道路交通安全規則第94條第3 項之規定，亦應注意車前
    狀況並隨時採取必要之安全措施，此在本件車禍地點之狹窄
    路口尤是，然原告未注意及此，則其就本件損害之發生亦屬
    與有過失甚明。本院另審酌本件車禍之經過，認被告乙○○
    應先暫停而未暫停，且亦未注意車前狀況，故其為製造風險
    之一方，又侵犯原告路權，顯應負較重之過失程度等情狀，
    認本件車禍之發生，被告乙○○應負十分之八之過失程度，
    原告與有過失之程度則應為十分之二。則依上揭法律規定及
    說明，據此過失程度之比例計算，原告所得請求被告乙○○
    賠償之金額即應為279,234 元（計算式：349043×8/10＝
    279234，小數點以下四捨五入）。
九、末按給付無確定期限者，債務人於債權人得請求給付時，經
    其催告而未為給付，自受催告時起，負遲延責任。其經債權
    人起訴而送達訴狀，或依督促程序送達支付命令，或為其他
    相類之行為者，與催告有同一之效力；遲延之債務，以支付
    金錢為標的者，債權人得請求依法定利率計算之遲延利息；
    應付利息之債務，其利率未經約定，亦無法律可據者，週年
    利率為5%，民法第229 條第2 項、第233 條第1 項前段、第
    203 條分別定有明文。本件係屬侵權行為損害賠償之債，自
    屬無確定期限者；又係以支付金錢為標的，則依上揭法律規
    定，原告就被告乙○○應給付之金額部分，一併請求自起訴
    狀繕本送達翌日即94年7 月22日（見附民卷第5 頁被告乙○
    ○訴訟代理人之簽收繕本日期）起至清償日止，按法定利率
    即年息5%計算之利息，亦屬有據。
十、從而，原告依民法侵權行為規定之法律關係，請求被告乙○
    ○給付原告279,234 元及自94年7 月22日起至清償日止，按
    週年利率5%計算之利息，為有理由，應予准許。原告逾上開
    範圍所為之請求，則為無理由，均應予駁回。
十一、本件事證已臻明確，兩造其餘攻擊防禦方法及舉證，核於
      判決之基礎及結果無影響，無庸一一論列，附此敘明。
十二、本件判決原告勝訴部分所命給付之金額未逾50萬元，依民
      事訴訟法第389 條第1 項第5 款規定，應依職權宣告假執
      行；此部分原告雖陳明願供擔保請求宣告假執行，惟僅係
      促請本院為上開宣告假執行職權之發動。至其餘原告之訴
      經駁回之部分，其假執行之聲請已失所附麗，應併駁回之
      。
據上論結，本件原告之訴為一部有理由，一部無理由，依民事訴
訟法第79條、第389 條第1 項第5 款，判決如主文。
中　　華　　民　　國　　94　　年　　9　　月　   13  　日
                      民事第二庭  法　官　張震武
以上正本係照原本作成
如對本判決上訴，須於判決送達後20日內向本院提出上訴狀
中　　華　　民　　國　　94　　年　　9 　　月　　13　　日
                    　　　　　　  書記官　李家
